Inventaris van het archief van de Bedrijfsvereniging Tabakverwerkende industrieën, 1950-1991
Nationaal Archief, Den Haag
Bedrijfsvereniging voor de Tabaksverwerkende Industrieën
BV Tabak
1950-1990
P44
0.30 meter; 7 inventarisnummers.
Normale geschreven, getypte en gedrukte documenten, geen bijzondere handschriften.
Nationaal Archief, Den Haag
BV. Tabak
Het archief bevat uitsluitend jaarverslagen en de statistische gegevens die daar bij horen.
Archiefvorming
Geschiedenis van het archiefbeheer
Om tot de oprichting te komen van de bedrijfsvereniging voor de Tabak verwerkende industrieën kwamen op 6 februari 1950 vertegenwoordigers van drie tabakverwerkende industrieën en van de Bedrijfs-Unie voor de Tabakverwerkende industrieën bijeen, deze vertegenwoordigers waren het snel eens over het uitvoeren van de Werkloosheidswet door de nieuw op te richten bedrijfsvereniging. Ook was men het snel eens over de tekst van de statuten van de bedrijfsvereniging, en kort daarop, om precies te zijn op 28 februari 1950, werd de oprichtingsvergadering in Den Haag gehouden.
Nadat de aanvraag voor de officiële erkenning van de bedrijfsvereniging in de zin van artikel 6, 2e lid van de Werkloosheidswet was uitgegaan, werd daar door de staatssecretaris van Sociale Zaken middels zijn beschikking goedkeuring aan gegeven. De Bedrijfsvereniging voor de Wachtgeld- en Werkloosheidsverzekering voor de Tabakverwerkende Industrieën werd speciaal opgericht om de Werkloosheidswet die op 1 juli 1952 inwerking trad uit te voeren, echter de uitvoering van deze wet duurde slechts tot 31 december 1952. Op 22 december 1952 is bij schrijven van de Sociale Verzekeringsraad goedgekeurd dat de Bedrijfsvereniging voor de Tabakverwerkende Industrieën haar administratie zelf uitvoert.
Op 1 januari 1953 start voor de Bedrijfsvereniging voor de Tabakverwerkende Industrieën de uitvoering van zowel de Werkloosheidswet, als de Ziektewet en de Kinderbijslagwet, dit als gevolg van de Organisatiewet Sociale Verzekering van 12 juni 1952. De BV 14 waaronder de Bedrijfsvereniging voor de Tabakverwerkende Industrieën in eerste instantie bekend stond, ging later over in de BV1. De BV1 bestond uit de Bedrijfsvereniging voor het Agrarisch Bedrijf en de Bedrijfsvereniging voor de Tabakverwerkende Industrieën, wanneer BV14 echter is opgegaan in de BV1 is niet achterhaald.
De verwerving van het archief
Het archief is krachtens bepalingen van de Archiefwet overgebracht.
Het archief is krachtens bepalingen van de Archiefwet overgebracht.
Inhoud en structuur van het archief
2.25
Aanwijzingen voor de gebruiker
Openbaarheidsbeperkingen
Volledig openbaar.
Materiële beperkingen
Het archief kent geen beperkingen voor het raadplegen van stukken als gevolg van slechte materiële staat.
Aanvraaginstructie
Openbare archiefstukken kunnen online worden aangevraagd en gereserveerd. U kunt dit ook via de terminals in de studiezaal van het Nationaal Archief doen. Om te kunnen reserveren dient u de volgende stappen te volgen:
U maakt een profiel aan op www.gahetna.nl, en logt vervolgens in
Via de archiefinventaris (alleen de beschrijvingen met rode nummers) selecteert u het gewenste archiefstuk door op de knop 'Reserveren' te klikken
In het volgende scherm geeft u aan op welke dag u het archiefstuk wilt inzien
Indien u zich bevindt in de studiezaal en een tafelnummer heeft ontvangen kunt u dit nummer vermelden. Als u geen tafelnummer heeft kunt u tafelnummer 777 laten staan
Vervolgens bevestigt u uw reservering door deze te versturen.
Verwant materiaal
Beschikbaarheid van kopieën
De inventarisnummers van dit archief zijn niet in kopievorm beschikbaar.
Beschrijving van de series en archiefbestanddelen
- STUKKEN VAN ALGEMENE AARD, 1.
  - Jaarverslagen, 1940-1990.; 1 - 5; 1 pak, 4 omslagen
    - 1950 - 1959, 1; 1 pak
    - 1960 - 1964, 2
    - 1965 - 1969, 3
    - 1970 - 1979, 4
    - 1980 - 1990, 5
  - Statistische gegevens bedrijfsvereniging voor de Tabakverwerkende Industrieën, 1950-1990.; 6; 1 pak
- STUKKEN VAN BIJZONDERE AARD, 1.
  - Info magazine BV TAB, 1989-1991.; 7; 1 omslag